【裁判字號】    97,訴,1629
【裁判日期】    971003
【裁判案由】    毒品危害防制條例
【裁判全文】
臺灣臺北地方法院刑事判決              97年度訴字第1629號
公  訴  人  臺灣臺北地方法院檢察署檢察官
被      告  甲○○
                      樓
上列被告因毒品危害防制條例案件，經檢察官提起公訴（97年度
毒偵字第2057號），本院判決如下：
    主  文
甲○○施用第一級毒品，累犯，處有期徒刑捌月; 又施用第二級
毒品，累犯，處有期徒刑肆月; 又施用第一級毒品，累犯，處有
期徒刑捌月，扣案之第一級毒品海洛因壹包（驗餘淨重零點壹壹
柒公克），沒收銷燬之。應執行有期徒刑壹年伍月。扣案之第一
級毒品海洛因壹包（驗餘淨重零點壹壹柒公克），沒收銷燬之。
    事  實
一、前科及執行情形:
  (一)甲○○前於民國94年間，因犯竊盜罪，經本院於94年12月5
    日以94年度簡字第2336號判處有期徒刑4月確定; 同年間犯
    偽造文書罪，經本院於95年7月31日以95年度訴字第173號判
    處有期徒刑5月確定; 犯誣告罪，經本院於95年3月20日以95
    年度訴字第152號判處有期徒刑6月確定，並經合併定應執行
    有期徒刑1年2月確定。因甲○○於94年間另犯施用毒品罪，
    經本院以94年度毒聲字第397號裁定送觀察勒戒後，認其有
    繼續施用品傾向，再以97年度毒聲字第796號裁定送強制戒
    治，嗣經評定為合格，而於95年8月22日停止執行釋放，入
    監執行前開有期徒刑。施用毒品部分並由臺灣臺北地方法院
    檢察署檢察官於95年9月10日以95年度戒毒偵字第133號為不
    起訴處分。其並獲准於96年7月11日假釋出監。適中華民國
    九十六年罪犯減刑條例通過並施行，其前開科刑各減為有期
    徒刑2月、2月又15日、3月，並經合併定執行有期徒刑7月確
    定，於97年7月16日假釋期滿未被撤銷視為執行完畢。
二、甲○○竟仍不知悔改，明知海洛因及甲基安非他命分別係毒
    品危害防制條例第2條第2項第1款、第2款所定之第一級、第
    二級毒品，依法均不得施用、持有，竟分別基於施用第一級
    毒品海洛因及第二級毒品甲基安非他命之犯意，於97年5月8
    日某時，在其位於臺北市○○區○○路3段116巷1弄4號1樓
    住處，以針筒注射第一級毒品海洛因，及以玻璃球吸食器燒
    烤後吸食氣體之方式，分別施用第一級毒品海洛因及第二級
    毒品甲基安非他命各一次。其施用毒品所用之注射針筒及玻
    璃球吸食器均於施用完畢後丟棄而不存在。嗣於97年5月8日
    17 時20分許至臺北市政府警察局文山第二分局接受定期採
    尿送驗，始悉上情。
三、甲○○另行起意，復基於施用第一級毒品海洛因之犯意，於
    97年6月24日在上址，以針筒注射之方式施用第一級毒品海
    洛因一次。其施用毒品所用之注射針筒亦已於施用完畢後丟
    棄而不存在。嗣於97年6月25日6時30分許，警方在其同意下
    至上址進行搜索及採尿送驗，始悉上情。並扣得第一級毒品
    海洛因1包（驗餘淨重0.117公克）等物。
四、案經臺北市政府警察局文山第二分局報告臺灣臺北地方法院
    檢察署檢察官偵查起訴。
    理  由
壹、程序事項:
    本件被告甲○○所犯係死刑、無期徒刑、最輕本刑為3年以
    上有期徒刑以外之罪，其於準備程序中就被訴事實為有罪之
    陳述，經法官告知簡式審判程序之旨，並聽取公訴人、被告
    之意見後，經本院合議庭裁定由受命法官獨任進行簡式審判
    程序。
貳、實體事項:
一、上揭犯罪事實，業據被告甲○○於本院審理時坦承不諱。且
    被告於97年5月8日17時20分許，至臺北市政府警察局文山第
    二分局接受採尿送驗結果（檢體編號：QＺ00000000000號）
    ，呈嗎啡及甲基安非他命類陽性反應，有台灣尖端先進生技
    醫藥股份有限公司97年5月22日濫用藥物尿液檢驗報告1份在
    卷可查（參毒偵字第2057號第7頁）。另被告97年6月25日經
    臺北市政府警察局文山第二分局警員搜索並採尿送驗結果（
    檢體編號：WＺ00000000000號）呈嗎啡陽性反應，亦有台灣
    尖端先進生技醫藥股份有限公司97年7月2日濫用藥物尿液檢
    驗報告1份在卷可查（參毒偵字第2240號第50頁），此外，
    並有第一級毒品海洛因1包扣案可資佐證。該扣案之物經送
    由交通部民用航空局航空醫務中心鑑定結果，確實含有第一
    級毒品海洛因成分，亦有該中心97年7月15日航藥鑑字第097
    3529號毒品鑑定書在卷可參（附於本院卷內）。足認被告上
    開出於任意性所為之自白，核與事實相符，而可採信。從而
    ，本件被告分別於上開時、地，以上述方法，施用第一級毒
    品海洛因及第二級毒品甲基安非他命之犯行，事證明確，洵
    堪認定。被告前於94年間犯施用毒品罪，經本院以94年度毒
    聲字第397號裁定送觀察勒戒後，認其有繼續施用品傾向，
    再以97年度毒聲字第796號裁定送強制戒治，嗣經評定為合
    格，而於95年8月22日停止執行釋放，並由臺灣臺北地方法
    院檢察署檢察官於95年9月10日以95年度戒毒偵字第133號為
    不起訴處分，有臺灣高等法院被告前案紀錄表在卷可稽。其
    於執行完畢釋放後5年內再犯本件犯施用毒品罪，自應依法
    論科。
二、論罪科刑理由:
  (一)按海洛因、甲基安非他命分屬毒品危害防制條例第2條第2項
    第1款、第2款所列之第一級毒品及第二級毒品。是核被告於
    97年5月8日之所為，係犯毒品危害防制條例第10條第1項、
    第2項之施用第一級毒品海洛因罪、施用第二級毒品甲基安
    非他命罪。其施用第一級毒品海洛因、第二級毒品甲基安非
    他命前及施用毒品時非法持有第一級毒品海洛因、第二級毒
    品安非他命之低度行為，為其施用之高度行為所吸收，均不
    另論罪。另被告於97年6月24日之所為，係犯毒品危害防制
    條例第10條第1項之施用第一級毒品罪。其施用第一級毒品
    海洛因前、後非法持有第一級毒品海洛因之低度行為，亦為
    其施用之高度行為所吸收，不另論罪。被告於94年間，因犯
    竊盜罪，經本院於94年12月5日以94年度簡字第2336號判處
    有期徒刑4月確定; 同年間犯偽造文書罪，經本院於95年7月
    31 日以95年度訴字第173號判處有期徒刑5月確定; 犯誣告
    罪，經本院於95年3月20日以95年度訴字第152號判處有期徒
    刑6 月確定，並經合併定應執行有期徒刑1年2月確定。適中
    華民國九十六年罪犯減刑條例通過施行，其前開科刑各減為
    有期徒刑2月、2月又15日、3月，並經合併定執行有期徒刑7
    月確定。於97年7月16日假釋期滿未被撤銷視為執行完畢，
    此有前開臺灣高等法院被告前案紀錄表在卷可稽。其於受有
    期徒刑之執行完畢後5年內再犯本件有期徒刑以上之罪，為
    累犯，應依刑法第47條第1項規定加重其刑。爰審酌被告有
    如事實欄所載之前科，其素行不佳，且尚有多次施用毒品案
    件審理中，有前開前案紀錄表可查，顯見其戒毒意志不堅，
    並考量施用毒品乃自戕行為，所生危害非鉅，暨被告坦承犯
    行之犯後態度等一切情狀，量處如主文所示之刑，並定其應
    執行刑。扣案之第一級毒品海洛因1包，除取樣0.002公克，
    於鑑定時已用磬，失其違禁物之性質，不另為沒收之諭知外
    ，驗餘淨重0.117公克，併依毒品危害防制條例第18條第1項
    前段，宣告沒收銷燬之。至於被告用以施用本件毒品所用之
    注射針筒及吸食器等器具，雖係被告所有，供犯本罪所用之
    物，業據被告供明在案，但各該注射針筒及吸食器並未扣案
    ，且被告供稱已經丟棄而不存在，亦無證據證明迄今仍屬存
    在，爰均不另為沒收之諭知，附此敘明。
據上論斷，應依刑事訴訟法第273條之1、第299條第1項前段，毒
品危害防制條例第10條第1項、第2項、第18條第1項前段，刑法
第11條前段、第47條第1項、第51條第5款，判決如主文。
本案經檢察官楊智綸到庭執行職務。
中    華    民    國    97    年    10    月    3     日
                  刑事第四庭  法  官  李桂英
上正本證明與原本無異。
如不服本判決，應於判決送達後10日內（應抄附繕本）向本院提
出上訴狀（上訴書狀應敘述具體理由。上訴書狀未敘述上訴理由
者，應於上訴期間屆滿後二十日內補提理由書於原審法院。）。
                              書記官  嚴君珮
中    華    民    國    97    年    10    月    3     日
附錄本案論罪科刑法條全文：
毒品危害防制條例第10條
施用第一級毒品者，處 6 月以上 5 年以下有期徒刑。
施用第二級毒品者，處 3 年以下有期徒刑。


司法院資訊處製作；財團法人民間司法改革基金會備份。
